臺灣高雄地方法院刑事判決
111年度審交訴字第198號
公  訴  人  臺灣高雄地方檢察署檢察官
被      告  吳培熏


選任辯護人  裘佩恩律師
            楊志凱律師
            蔡尚琪律師
上列被告因過失致死案件，經檢察官提起公訴（111年度偵字第1
9749號），因被告於準備程序進行中就被訴事實為有罪之陳述，
經本院裁定改依簡式審判程序審理，判決如下：
    主  文
吳培熏犯過失致人於死罪，處有期徒刑陸月，如易科罰金，以新
臺幣壹仟元折算壹日。
    事  實
一、吳培熏考領有合格之駕駛執照，於民國111年4月11日21時45
    分許，駕駛車牌號碼000-0000號自用小客車，沿高雄市三民區
    同盟三路由南往北方向行駛，行經同盟三路與中都街63巷之無號誌
    交岔路口（下稱案發路口）時，本應注意行經無號誌之交岔路
    口，應減速慢行，作隨時停車之準備，並應注意車前狀況，隨時
    採取必要之安全措施，而當時天候晴，夜間有照明，柏油路面
    乾燥、無缺陷、無障礙物，且視距良好，並無不能注意之情事
    ，竟疏未注意及此而貿然前行，適有吳振發騎乘腳踏車自案
    發路口西側由西向東往中都街63巷方向行駛，亦疏未注意行
    至無號誌之交岔路口，未設標誌、標線或號誌劃分幹、支線
    道者，少線道車應暫停讓多線道先行，即貿然前行穿越同盟
    三路，且在夜間行駛疏未開啟燈光，吳培熏見吳振發人車出
    現時閃煞不及，兩車因而發生碰撞，致吳振發人車倒地，受有
    頭部等多處外傷，經緊急送往醫院救治，仍於同日22時52分
    許，因顱內出血而傷重不治死亡。
二、案經吳振發之女兒吳玉如訴由高雄市政府警察局三民第一分
    局報告臺灣高雄地方檢察署檢察官偵查起訴。
    理  由
一、本案被告吳培熏所犯非死刑、無期徒刑、最輕本刑為3年以
    上有期徒刑之罪或高等法院管轄第一審案件，其於準備程序
    中就被訴事實為有罪之陳述，經受命法官告知簡式審判程序
    之旨，並聽取當事人之意見後，本院合議庭認宜進行簡式審
    判程序，爰依刑事訴訟法第273條之1第1項規定，裁定進行
    簡式審判程序。又因改行簡式審判程序之故，依刑事訴訟法
    第159條第2項之規定，本案不受同法第159條第1項傳聞法則
    之限制，合先敘明。
二、上述犯罪事實，業據被告吳培熏於警詢、偵查中陳述明確及
    於本院審理中坦承不諱（見警卷第5至9頁，相字卷第107至1
    08頁，本院卷第77、97頁），並有高雄市立聯合醫院診斷證明
    書、道路交通事故現場圖、道路交通事故調查報告表㈠、㈡-1、
    道路交通事故談話紀錄表、臺灣高雄地方檢察署檢驗報告書暨
    相驗屍體證明書1份、本院勘驗筆錄等各1份；行車紀錄器影像
    光碟1片、現場照片及行車紀錄器畫面翻拍照片共42張在卷可稽
    （見警卷第25、51至58、61至87頁，相字卷第111至123頁，
    本院卷第99頁），足認被告之任意性自白與事實相符，堪採
    為本案認定事實之依據。
三、按行車速度，依速限標誌或標線之規定，無速限標誌或標線
    者，行經無號誌之交岔路口，應減速慢行，作隨時停車之準
    備；汽車行駛時，駕駛人應注意車前狀況，並隨時採取必要
    之安全措施，道路交通安全規則第93條第1項第2款、第94條
    第3項分別定有明文。經查，被告於案發當時考領有合格之
    駕駛執照，有卷附公路監理電子閘門證號查詢汽車駕駛人資
    料可參（見本院卷第29頁），是其對於前揭行車規定自難諉
    為不知；而依卷附道路交通事故調查報告表㈠所載（見警卷
    第53頁），案發當時天候晴，夜間有照明，柏油路面乾燥、
    無缺陷、無障礙物，且視距良好，並無不能注意之情事，詎
    被告竟疏未注意車前狀況且未減速慢行，貿然向前行駛進入
    案發路口，進而肇生本案交通事故，其駕駛行為顯有過失。
    另按慢車行駛至交岔路口，其行進或轉彎，應依標誌、標線
    或號誌之規定行駛，無標誌、標線或號誌者，應依第102條
    規定行駛；行至無號誌之交岔路口，未設標誌、標線或號誌
    劃分幹、支線道者，少線道車應暫停讓多線道車先行；慢車
    在夜間行駛應開啟燈光，道路交通安全規則第125條第1項、
    第102條第1項第2款、第128條亦分別定有明文。查被害人吳
    振發騎乘腳踏車即慢車行至無號誌之案發路口時，亦疏未注
    意少線道車（案發路口為三岔路，被害人當時自無車道之路
    邊進入案發路口且其欲駛入之中都街63巷為一車道，被告行
    向為二車道）應暫停讓多線道車（即被告車輛）先行即貿然
    穿越同盟三路，且在夜間行駛未開啟燈光（依警卷第61頁所
    附行車紀錄器畫面翻拍照片可知被害人當時未開啟燈光），
    被告見狀閃避不及而兩車發生撞擊，業經認定如前，堪認被
    害人對於本案交通事故之發生亦有過失，惟縱令被害人有前
    開過失，亦無解於被告過失責任之成立。辯護人雖主張被害
    人之疏失為起駛時未注意行進中車輛及酒精濃度超標等語，
    然被害人自路邊起駛進入案發路口後，已橫越同盟三路南北
    向之二車道始遭被告駕車撞擊，則被害人於案發時核屬行駛
    於案發路口東西向車道之慢車，而非起駛中之狀態甚明；又
    被害人於案發後之血液中酒精濃度雖為156.6mg/dL而超過法
    定標準值，然本院勘驗被告行車紀錄器影像後，勘驗結果略
    為：被害人騎乘腳踏車無行車不穩的跡象，此有本院勘驗筆
    錄存卷為憑（見本院卷第99頁），是縱使被害人於案發時有
    飲用酒類之情形，依現存卷內事證亦難認其有何受酒精影響
    而無法安全駕駛之情形，亦無以認定其血液中酒精濃度超標
    一事與本案事故之發生有何因果關係，是辯護人此部分所辯
    容有誤會，附此敘明。再者，被害人因本案交通事故傷重不
    治而死亡一節，已如前述，足見被告上揭過失行為與被害人
    之死亡結果間，具有相當因果關係無疑。從而，本案事證明
    確，被告上開犯行堪以認定，應依法論科。
四、核被告所為，係犯刑法第276條之過失致人於死罪。又被告
    在犯罪未經有偵查權之機關或公務員發覺以前，主動向據報
    到場處理之員警坦承肇事，自首而願接受裁判一節，有高雄
    市政府警察局道路交通事故肇事人自首情形紀錄表在卷可佐
    （見本院卷第117頁），堪認符合自首之要件，爰依刑法第6
    2條前段規定，減輕其刑。
五、爰以行為人之責任為基礎，審酌被告因上開過失駕駛行為而
    肇致本案交通事故，並造成被害人死亡之結果，其過失犯行
    所造成之損害係屬重大而無可回復，誠屬不該；惟念及被告
    犯後坦承犯行，態度尚可。另考量被告前已支付包含喪葬費
    等費用在內之賠償金共新臺幣（下同）97萬元予被害人家屬
    ，且被害人家屬已領取約200萬元強制險理賠金（詳見偵卷
    第25、27、31、41、47、63頁所附國內匯款申請書、網路銀
    行交易明細、保險理賠證明，本院卷第107頁），然事後因
    被告與被害人家屬對後續賠償金金額之認知差異過大而未能
    達成調解（見本院卷第71頁所附刑事調解案件簡要紀錄表）
    等節，可知被告尚非毫無賠償意願；兼衡被告違反注意義務
    之程度、被害人與有過失之情節、被告自述之智識程度與家
    庭經濟狀況（見本院卷第107頁）、素行（詳見卷附臺灣高
    等法院被告前案紀錄表）等一切情狀，量處如主文所示之刑
    ，並諭知易科罰金之折算標準。
據上論斷，應依刑事訴訟法第273條之1第1項、第299條第1項前
段，判決如主文。   
本案經檢察官陳威呈提起公訴，檢察官范文欽到庭執行職務。
中　　華　　民　　國　　111 　年　　11　　月　　30　　日
                  刑事第五庭    法  官  林明慧
以上正本證明與原本無異。
如不服本判決應於收受送達後20日內向本院提出上訴書狀，並應
敘述具體理由；如未敘述上訴理由者，應於上訴期間屆滿後20日
內向本院補提理由書（均須按他造當事人之人數附繕本）「切勿
逕送上級法院」。　　
中　　華　　民　　國　　111 　年　　11　　月　　30　　日
                                書記官  鄭永媚
附錄本案論罪科刑法條： 
中華民國刑法第276條
因過失致人於死者，處5年以下有期徒刑、拘役或50萬元以下罰
金。